【裁判字號】    89,易,2545
【裁判日期】    900807
【裁判案由】    賭博
【裁判全文】
臺灣桃園地方法院刑事判決                        八十九年度易字第二五四五號
    公  訴  人  臺灣桃園地方法院檢察署檢察官
    被      告  戌○○
    被      告  亥○○
                寅○○
                天○○
                丁○○
                丑○○
                乙○○
                Ｄ○○
                Ａ○○
                宙○○
                巳○○
                地○○
                黃○○
                卯○○
                庚○○
                子○○
                Ｂ○○
                戊○○
                Ｆ○○
                Ｃ○○
                己○○
                辛○○
                癸○○
右列被告等因賭博案件，經檢察官提起公訴（八十八年度偵字第一七六○二號），本
院判決如左：
    主  文
戌○○共同以賭博為常業，處有期徒刑拾月。扣案之如附表所示編號一至六及編號八
至十五等物沒收。
亥○○、寅○○、天○○、丑○○、丁○○共同以賭博為常業，各處有期徒刑陸月，
如易科罰金均以參佰元折算壹日。扣案之如附表所示編號一至六及編號八至十五等物
沒收。
乙○○、Ｄ○○、Ａ○○、宙○○、巳○○、地○○、黃○○、庚○○、子○○、Ｂ
○○、Ｆ○○、Ｃ○○、辛○○、癸○○在公眾得出入之場所賭博財物，各處罰金壹
仟元，如易服勞役，以參佰元折算壹日。扣案之如附表所示編號一至六等物沒收。
戊○○在公眾得出入之場所賭博財物，處罰金壹仟元，如易服勞役，以參佰元折算壹
日。扣案之如附表所示編號一至六及編號七其所有代幣寄存卡拾柒張等物沒收。
己○○在公眾得出入之場所賭博財物，處罰金壹仟元，如易服勞役，以參佰元折算壹
日。扣案之如附表所示編號一至六及編號七其所有代幣寄存卡壹張等物沒收。
卯○○在公眾得出入之場所賭博財物，處罰金壹仟元，如易服勞役，以參佰元折算壹
日。扣案之如附表所示編號一至六及編號七其所有代幣寄存卡玖張等物沒收。
    事  實
一、戌○○為設於桃園縣桃園市○○○路五十一號五樓富元育樂股份有限有限公司（
    下稱富元公司）之登記負責人，曾於民國八十七年六月至八月間，以上址經營賭
    博性電動玩具，經本院於八十八年九月三十日以八十八年度易字第三四四一號認
    所犯為常業賭博罪，判處有期徒刑六月確定（不構成累犯），竟仍不知悔改，另
    行起意，與甲○○（另案審結）共同基於與不特定客人賭博，並以之為常業之犯
    意聯絡，由戌○○提供上址作為擺設電動賭博機具之場所，由甲○○擔任現場負
    責人，自八十八年二月間起，共同使上址成為公眾得出入之場所，經營富元遊藝
    場，擺設賭博性電動玩具小型台一百三十三台、賓果八人座一台、飛船五人座一
    台、搖錢樹六人座一台、霹靂馬八人座一台、自行車八人座一台、柏青哥二人座
    一台等大型、或小型電動玩具，合計共一百三十九台，利用前開電動機具與不特
    定賭客賭博財物，賺取利益，並賴以維生。亥○○、寅○○、天○○、丑○○、
    丁○○等五人，明知戌○○等人於上址擺設電動賭博機具，反覆與不特人賭博財
    物，並以之為營業維生，竟仍基於共同之犯意聯絡，自八十八年二月至五月間起
    ，分別受僱於戌○○及甲○○，各自負責機器維修、外場服務人員、櫃檯兌換代
    幣、主任、現場兌獎工作，與戌○○及甲○○共同經營並賴以維生。其賭博之方
    式，係由客人以新台幣（下同）五百元先換取三百個代幣，客人再以投幣之方式
    把玩電動機具，如押中可得分數，未中則減分，倍數由客人自行決定，而電動機
    具上累積所得之分數，客人可先向富元遊藝場櫃台人員換取寄分卡或代幣寄存卡
    後，再由客人持寄分卡或代幣寄存卡，向在遊藝場內或附近之丑○○、丁○○兌
    換取得同等值數額之現金或留到下次再玩，以此迂迴的方式，共同與不特定客人
    賭博財物，並均以之為常業。嗣於同年十一月十日下午三時三十分許，適有Ｄ○○、Ａ○○、乙○○、宙○○、巳○○、地○○、黃○○、卯○○、庚○○、子
    ○○、Ｂ○○、戊○○、Ｆ○○、Ｃ○○、己○○、辛○○、癸○○等人及辰○○、宇○○、玄○○、Ｅ○○、午○○、壬○○、Ｈ○○、酉○○、未○○、Ｇ
    ○○、申○○、丙○○等人（以上十二人另行審結），在上址把玩上開電動機具
    賭博財物時，為警當場查獲，並扣得附表所示之物。
二、案經臺灣桃園地方法院檢察署檢察官自動檢舉偵查起訴。
    理  由
一、訊據被告戌○○坦承為富元公司之登記負責人，惟矢口否認犯行，辯稱：不是現
    場老闆，因生意不佳，只是把場地出租給甲○○等人，現場之機具均非其所有云
    云；被告亥○○、寅○○、天○○三人固坦承受僱於甲○○，惟均矢口否認有何
    賭博之犯行，均辯稱：如果贏，可以換寄存卡，但不可以換現金或獎品，丑○○
    、丁○○並非該公司之員工，其與客人間之行為與渠等無關云云；被告丁○○矢
    口否認犯行，辯稱：只是去玩云云；被告丑○○坦承於查獲當日有換一五○○元
    給喬裝之警員，惟辯稱；非富元公司之員工云云。其餘至現場把玩上開電動玩具
    賭博財物之到庭被告宙○○、黃○○、戊○○、Ｆ○○、Ｃ○○等五人固坦承有
    至富元公司打電動，惟矢口否認有賭博之犯行，辯稱：只是去玩而已，不是去賭
    博，玩贏時只可換寄存卡，不可以換現金云云，其餘在場把玩電動玩具之被告Ｄ
    ○○被告Ｄ○○、Ａ○○、乙○○、巳○○、地○○、卯○○、庚○○、子○○
    、Ｂ○○、己○○、辛○○、癸○○等人經合法傳喚，無正當理由未到庭應訊。
    惟查：
  （一）右揭犯罪事實，業據證人即喬裝賭客潛入富元公司內玩打電動機具之警員曾
        政欽、王勝禹於本院九十年五月三日訊問時結證屬實，核與被告丁○○偵查
        中所供：「前天在富元的樓梯旁，我有幫一位客人拿二張寄存卡向一位樓梯
        旁不識的人換現金六百元．．．。」（偵卷第二一八頁）、「我有賣一張計
        存卡給前來查案之警察，．．．。」（偵卷第二六八頁）；及被告丙○○於
        警訊時所供：「我是該店會員，以三百元向現場主任丁○○換一張代幣寄存
        卡（一張寄存卡可換二百枚代幣），如寄存卡要退還現金，也是主任丁○○
        以一張代幣寄存卡換回現金二百五十元。」、「丁○○在該店自稱主任，而
        且與店方所有員工關係良好，丁○○吃、睡都在該店，店內員工也稱呼丁○○主任，也看到店內員工常拿代幣寄存卡交給丁○○，每次約十餘張，丁○○在該店兌換代幣及現金至少一個半月。」、「我與主任丁○○以寄存卡換
        回現金有十五次，最後一次於八十八年十一月二日凌晨一時餘以三張寄存卡
        換回現金七百五十元，在富元電玩店內兌換，我常看到很多客人與丁○○以
        寄存卡換回現金。」（偵卷第一二一至一二二頁）；被告丑○○於偵查中所
        供：「每張代幣寄存卡換三百元，是丁○○介紹他們來向我換的。」、「今
        年（即八十八年）三月起至被查獲止，．．．。」（偵卷第二一七頁）之情
        節相符，復有現場扣得之「投退幣紀錄表」五張可稽（偵卷第一三○頁至一
        三四頁），因此，被告等辯稱只可以換寄存卡，不可以換現金等情，均為卸
        責之詞，不足採信。
  （二）被告丁○○為富元公司之現場主任，業據被告丙○○供述如前。而被告丑○○於警訊時亦自承：「賭客如有贏得二百個代幣，不玩時可拿至店內櫃檯，
        櫃檯就會給一張代幣寄存卡給賭客，而每一張代幣寄存卡都可以向我換得現
        金三百元。」、「從八十八年四月上旬開始在店內收購代幣寄存卡換錢至今
        。」、收購得來之寄存卡「我都交給早、中、晚班櫃檯小姐．．．小姐將卡
        收入櫃內。」（偵卷第二十九至三十一頁），徵以查獲當天被告丑○○持有
        寄存卡十五張及現金一萬八千元，其個人名義之新竹國際商業銀行存褶亦存
        卡於員工寄物櫃中，且被告丑○○在放存褶等物之寄物櫃上貼有被告丑○○
        之姓名，復有照片四紙在卷可考（偵卷第一二八頁），參以被告於本院訊問
        時自言並無固定之工作，每天均到富元公司以現金換寄存卡，查獲時身上又
        有如前述之現金及寄存卡，衡諸常理，被告丑○○所換之寄存卡應係替富元
        公司與客人兌換，其換寄存卡所需之資金亦係富元公司所提供，其與甲○○
        等五人係基於與店內不特定客人賭博財物之共同犯意聯絡甚明，被告亥○○
        等人辯稱被告丑○○、丁○○等二人非公司員工，均為卸責之詞，不足採信
        。
  （三）被告戌○○為富元公司之登記負責人，業據被告戌○○供承在卷，核與被告
        亥○○於警訊時供述：「（該富元遊藝場實際負責人是誰？）為戌○○。」
        （參偵卷第十八頁）之情節相符，並有桃園縣政府營利事業登記證一紙（參
        偵卷第一三五頁）附卷可稽，又被告於八十八年十二月三日、八十九年一月
        十五日二度以富元公司之名義，向桃園縣警察局具函聲請發還本案扣案之電
        動機具，有聲請函在卷可考（參偵卷第二七二至二七九頁），聲請函中一再
        指陳本案扣案之機具，係該公司合法進口，如被告戌○○於本案中，確只是
        出租場地之出租人，則機具遭扣押，與之應屬無涉，何須二次以緊急聲請函
        ，向桃園縣政府警察局聲請發還扣案機具，是被告辯稱只是單純出租場地，
        機具均非其所有，不知被告甲○○等人從事何事，均為卸責之詞，不足採信
        。
  （四）此外，現場並扣有如事實欄所示之物，店內監視器螢幕多達十四具，監視器
        鏡頭十二具，畫面切割器一台，錄影機等物，顯見該遊戲場監控嚴密，衡諸
        常情，顯係為防止警方取締所作之措施，足證被告亥○○等五人與甲○○確
        係以上開電動機具與不特定人常業賭博財物之犯行。另被告Ｄ○○等十九人
        至上址有眾多監視螢幕監視之場所把玩上開電動機具，且於警訊時均已供承
        玩贏時可以兌換寄存卡，而寄存卡之作用在於兌換現金，業據前述，故其等
        雖一致辯以寄存卡只能兌換代幣不能換錢，並未賭博云云，經核與前揭證人
        及被告等之陳述不符，應屬卸責之詞，不足採信。
  （五）綜上所述，被告戌○○、亥○○、寅○○、天○○、丑○○、丁○○等六人
        與甲○○共同基於與不特定人賭博財物之犯意聯絡，利用扣得之電動機具等
        為工具，與不特定之人，在公共場所賭博財物，並均以之為常業之犯行，以
        及被告Ｄ○○等十七人在上址，同時分別藉由上開電動機具，與被告亥○○
        等六人及甲○○賭博財物之犯行，洵湛認定。
二、核被告戌○○、亥○○、寅○○、天○○、丑○○、丁○○等六人所為，係犯刑
    法第二百六十七條之常業賭博罪。其六人上開所為與甲○○間，有犯意聯絡及行
    為分擔，為共同正犯。核被告Ｄ○○、Ａ○○、乙○○、宙○○、巳○○、地○○、黃○○、卯○○、庚○○、子○○、Ｂ○○、戊○○、Ｆ○○、Ｃ○○、己○○、辛○○、癸○○等人在上址把玩上開電動機具賭博財物，核其等所為係犯
    刑法第二百六十六條第一項前段之罪。查被告亥○○、寅○○、天○○、丁○○
    、丑○○等五人行為後，刑法第四十一條將原「犯最重本刑為三年以下有期徒刑
    以下之刑之罪，而受六月以下有期徒刑或拘役之宣告，因身體、教育、職業或家
    庭之關係，執行顯有困難者，得以一元以上三元以下折算一日，易科罰金」之規
    定，於九十年一月四日修正為刑法第四十一條第一項前段，修正後之新規定為「
    犯最重本刑為五年以下有期徒刑以下之刑之罪，而受六月以下有期徒刑或拘役之
    宣告，因身體教育、職業、家庭之關係或其他正當事由，執行顯有困難者，得以
    一元以上三元以下折算一日，易科罰金」，上開修正後之新規定已於九十年一月
    十日經總統公布，而於同年一月十二日生效施行，是被告行為後法律已有變更，
    經比較新舊法之結果，對於該被告五等人並無不利，應依刑法第二條第一項前段
    之規定，適用裁判時即修正後之刑法第四十一條第一項前段之規定，併予敘明。
    爰審酌本件扣案之電動機具多達一百三十九台，其規模大，睹客人數眾多，以及
    被告戌○○等六人均正值壯年，不思以正途謀生，而以賭博為生，而被告戌○○
    部分，前已因犯常業賭博案件，經本院判處有期徒刑六月，此有臺灣高等法院被
    告全國前案紀錄表在卷可稽，再犯本罪，其惡性重大，至於Ｄ○○等十七人在現
    場賭博，不思正途賺錢，欲投機取財，違反社會善良風俗等一切情狀，分別量處
    如主文所示之刑，同時併分別諭知易科罰金及易服勞役之折算標準。
三、扣案之右揭富元遊藝場內附表編號一至六等物，乃係屬於當場賭博之器具與在賭
    檯或兌換籌碼處之財物，爰依刑法第二百六十六條第二項規定，不問屬於被告與
    否，均併宣告沒收之。另扣案之附表編號八至十五等物，乃係屬於共犯甲○○與
    被告亥○○等六人共同犯罪所用或預備之物，分別為共犯甲○○、被告丑○○所
    有，業據供明，依據共犯關係，爰併依刑法第三十八條第一項第二款之規定，宣
    告沒收。扣案附表編號七之物分別為被告戊○○、己○○、卯○○等人賭博財物
    所取得之物，為犯罪所得之物，且分別為被告所有，併各依刑法第三十八條第一
    項第三款沒收。至於本件另查扣之丑○○所有之新竹國際商業銀行一本、行動電
    話一支、電話名冊二張，未能證明與本案有何直接的關聯，應認係屬個人物品，
    且非屬違禁物，本院認應無併宣告沒收之必要，附此敘明。
四、被告Ｄ○○、Ａ○○、乙○○、巳○○、地○○、卯○○、庚○○、子○○、Ｂ
    ○○、己○○、辛○○、癸○○等人經合法傳喚，無正當理由不到庭，本院認屬
    應科罰金案件，爰依刑事訴訟法第三百零六條規定，不待其陳述，逕行判決，併
    予敘明。
五、另同案被告辰○○、宇○○、玄○○、Ｅ○○、午○○、壬○○、Ｈ○○、酉○○、未○○、Ｇ○○、申○○、丙○○等十二人，嗣合法傳喚後，再另行審結，
    附此敘明。
據上論斷，應依刑事訴訟法第二百九十九條第一項前段、第三百零六條，刑法第二條
第一項前段、第二十八條、第二百六十六條第一項前段、第二項、第二百六十七條、
修正後刑法第四十一條第一項前段、第三十八條第一項第二款、第三款，罰金罰鍰提
高標準條例第一條前段、第二條，判決如主文。
本案經檢察官陳美華到庭執行職務。
中      華      民      國    九十      年      八      月      七      日
                                    臺灣桃園地方法院刑事第二庭
                                        審判長法  官  王  兆  飛
                                              法  官  江  振  義
                                              法  官  李  桂  英
右正本證明與原本無異。
如不服本判決，應於判決送達後十日內向本院提出上訴狀( 應附繕本 )，上訴於
臺灣高等法院。
                                              書記官  梁  麗  雲
中      華  民      國    九十      年      八      月      八      日
附錄本案論罪科刑法條全文：
刑法第二百六十六條第一項
在公共場所或公眾得出入之場所賭博財物者，處一千元以下罰金，但以供人暫時娛樂
之物為賭博者，不在此限。
刑法第二百六十七條
以賭博為常業者，處二年以下有期徒刑，得併科一千元以下罰金。
附表：
┌──┬─────┬─────┬────────────┬────────┐
│編號│扣案物品名│  數量    │沒收法條依據            │  備註          │
├──┼─────┼─────┼────────────┼────────┤
│  １│電動機具  │  139台   │刑法第二百六十六條第二項│                │
├──┼─────┼─────┤                        │                │
│  ２│代幣      │  5000枚  │                        │                │
├──┼─────┼─────┤                        │                │
│  ３│點幣機    │  1台     │                        │                │
├──┼─────┼─────┤                        ├────────┤
│  ４│現金      │  45,350元│                        │  櫃檯處        │
├──┼─────┼─────┤                        ├────────┤
│  ５│代幣寄存卡│  210張   │                        │  櫃檯處        │
├──┼─────┼─────┤                        ├────────┤
│  ６│投退幣紀綠│  5張     │                        │                │
│    │卡        │          │                        │                │
├──┼─────┼─────┼────────────┼────────┤
│  ７│代幣寄存卡│  29張    │刑法第三十八條第一項    │  戊○○所有17張│
│    │          │          │第三款                  │  己○○所有1張 │
│    │          │          │                        │  卯○○所有9張 │
│    │          │          │                        │  午○○所有1張 │
│    │          │          │                        │  壬○○所有1張 │
├──┼─────┼─────┼────────────┼────────┤
│  ８│現金      │  18,000元│刑法第三十八條第一項第二│  丑○○所有    │
│    │          │          │款                      │                │
├──┼─────┼─────┼────────────┼────────┤
│  ９│代幣收購單│  1張     │同右                    │  甲○○所有    │
├──┼─────┼─────┼────────────┼────────┤
│１０│代幣寄存卡│  15張    │同右                    │  丑○○所有    │
├──┼─────┼─────┼────────────┼────────┤
│１１│監視器螢幕│  14具    │同右                    │  甲○○所有    │
├──┼─────┼─────┤                        │                │
│１２│監視器鏡頭│  12具    │                        │                │
├──┼─────┼─────┤                        │                │
│１３│畫面切割器│  1台     │                        │                │
├──┼─────┼─────┤                        │                │
│１４│錄影機    │  2台│                        │                │
├──┼─────┼─────┤                        │                │
│１５│錄影帶    │  14卷    │                        │                │
├──┼─────┼─────┼────────────┼────────┤
│１６│存褶      │  1本     │不沒收                  │   丑○○所有   │
├──┼─────┼─────┤                        ├────────┤
│１７│行動電話  │  1支     │                        │                │
├──┼─────┼─────┤                        ├────────┤
│１８│電話名冊  │  2張     │                        │                │
│    │          │          │                        │                │
└──┴─────┴─────┴────────────┴────────┘


司法院資訊處製作；財團法人民間司法改革基金會備份。
